【裁判字號】    89,上易,988
【裁判日期】    890627
【裁判案由】    業務侵占
【裁判全文】
臺灣高等法院臺中分院刑事判決                民國八十九年度上易字第九八八號
    上  訴  人
    即  被  告  乙○○
右上訴人因業務侵占案件，不服臺灣苗栗地方法院八十九年度易字第二八號，中華民
國八十九年二月二十九日第一審判決（起訴案號：臺灣苗栗地方法院檢察署民國八十
八年度偵字第四五一二號），提起上訴，本院判決如左：
    主      文
上訴駁回。
    事實及理由
一、本案經本院審理結果，認第一審判決認事用法及量刑均無不當，應予維持，並引
    用第一審判決書記載之事實、證據及理由（如附件） 。
二、上訴人即被告乙○○在本院未提出其他有利之證據及辯解，其上訴無理由，應予
    駁回。
三、被告經合法傳喚，無正當理由不到庭，爰不待其陳述，逕行判決。
據上論斷，應依刑事訴訟法第三百七十三條、第三百六十八條、第三百七十一條，判
決如主文。
本案經檢察官甲○○到庭執行職務。
中      華      民      國    八十九      年      六      月   二十七   日
   臺灣高等法院臺中分院刑事第七庭
                                        審判長法  官  林  榮  龍
                                              法  官  江  錫  麟
                                              法  官  黃  日  隆
右正本證明與原本無異。
不得上訴。
                                              書記官  林  端  容
中      華      民      國    八十九      年      六      月   二十九   日
                                                                        Ａ
台灣苗栗地方法院刑事判決                           八十九年度易字第二八號
    公  訴  人  臺灣苗栗地方法院檢察署檢察官
    被      告  乙○○  男四十一歲（民國○○○年○月○○日生）
                        住苗栗縣苑裡鎮山腳里十一鄰山腳三一一號
                        身分證統一編號：Ｋ一二二三二四九一號
右列被告因侵占案件，經檢察官提起公訴（八十八年度偵字第四五一二號），本院判
決如左：
    主  文
乙○○意圖為自己不法之所有，而侵占對於業務上所持有之物，累犯，處有期徒刑柒
月。
    事  實
一、乙○○曾因竊盜案件，經台灣新竹地方法院判處有期徒刑三月確定，於民國（下
    同）八十六年十一月十三日執行完畢，仍不知悔改，於八十八年六月一日起任職
    於精點實業有限公司，負責苗栗縣某區晨間送乳及收取款項等業務，乙○○竟基
    於意圖為自己不法所有之犯意，將其業務上持有向精點實業有限公司客戶所收取
    之六月份乳款共計共新臺幣（下同）八萬零九百元侵占入己，旋即避不見面。
二、案經精點實業有限公司訴由臺灣苗栗地方法院檢察署檢察官偵查起訴。
    理  由
一、右揭事實，訊據被告乙○○坦承不諱，核與告訴人精點實業有限公司告訴代理人
    劉一郎指述、証人李貴柑証述情節均屬相符，此外並有精點實業有限公司收款入
    帳鈅細表、存証信函各乙份等附卷可稽，被告犯行洵堪認定。
二、核被告所為，係犯刑法第三百三十六條第二項之業務侵占罪，被告乙○○前因竊
    盜案件，經台灣新竹地方法院判處有期徒刑三月確定，於八十六年十一月十三日
    執行完畢，有本院被告全國前案紀錄表在卷可稽，其受有期徒刑之執行完畢後，
    五年以內再犯有期徒刑以上之本罪，為累犯，應依法加重其刑。爰審酌被告前有
    多次前案犯行，有臺灣苗栗地方法院檢察署刑案資料查註紀錄表及本院被告全國
  前案紀錄表在卷可參，及其犯罪之動機、目的、手段、所生危害及犯罪後坦然認
    錯態度良好等一切情狀，量處如主文所示之刑，以資懲儆。
據上論斷，應依刑事訴訟法第二百九十九條第一項前段，刑法第三百三十六條第二項
，第四十七條，罰金罰鍰提高標準條例第一條前段，判決如主文。
本案經檢察官陳義忠到庭執行職務。
中      華      民      國    八十九    年      二      月    二十九    日
                                    臺灣苗栗地方法院刑事庭
                                        法  官  姚  銘  鴻
右正本證明與原本無異。
如不服本判決，應於判決送達後十日內向本院提出上訴狀( 應附繕本 )，上訴於臺灣
高等法院台中分院。
                                        書記官  崔  玉  屏
中      華      民      國    八十九    年      二      月    二十九    日
附錄本案論罪科刑法條全文：
刑法第三百三十六條第二項
對業務上所持有有之物，犯前條第一項之罪者，處六月以上五年以下有期徒刑，得併
科三千元以下罰金。
台灣苗栗地方法院刑事判決                           八十九年度易字第二八號
    公  訴  人  臺灣苗栗地方法院檢察署檢察官
    被      告  乙○○  男四十一歲（民國○○○年○月○○日生）
                        住苗栗縣苑裡鎮山腳里十一鄰山腳三一一號
                        身分證統一編號：Ｋ一二二三二四九一號
右列被告因侵占案件，經檢察官提起公訴（八十八年度偵字第四五一二號），本院判
決如左：
    主  文
乙○○意圖為自己不法之所有，而侵占對於業務上所持有之物，累犯，處有期徒刑柒
月。
    事  實
一、乙○○曾因竊盜案件，經台灣新竹地方法院判處有期徒刑三月確定，於民國（下
    同）八十六年十一月十三日執行完畢，仍不知悔改，於八十八年六月一日起任職
    於精點實業有限公司，負責苗栗縣某區晨間送乳及收取款項等業務，乙○○竟基
    於意圖為自己不法所有之犯意，將其業務上持有向精點實業有限公司客戶所收取
    之六月份乳款共計共新臺幣（下同）八萬零九百元侵占入己，旋即避不見面。
二、案經精點實業有限公司訴由臺灣苗栗地方法院檢察署檢察官偵查起訴。
    理  由
一、右揭事實，訊據被告乙○○坦承不諱，核與告訴人精點實業有限公司告訴代理人
    劉一郎指述、証人李貴柑証述情節均屬相符，此外並有精點實業有限公司收款入
    帳鈅細表、存証信函各乙份等附卷可稽，被告犯行洵堪認定。
二、核被告所為，係犯刑法第三百三十六條第二項之業務侵占罪，被告乙○○前因竊
    盜案件，經台灣新竹地方法院判處有期徒刑三月確定，於八十六年十一月十三日
    執行完畢，有本院被告全國前案紀錄表在卷可稽，其受有期徒刑之執行完畢後，
    五年以內再犯有期徒刑以上之本罪，為累犯，應依法加重其刑。爰審酌被告前有
    多次前案犯行，有臺灣苗栗地方法院檢察署刑案資料查註紀錄表及本院被告全國
    前案紀錄表在卷可參，及其犯罪之動機、目的、手段、所生危害及犯罪後坦然認
    錯態度良好等一切情狀，量處如主文所示之刑，以資懲儆。
據上論斷，應依刑事訴訟法第二百九十九條第一項前段，刑法第三百三十六條第二項
，第四十七條，罰金罰鍰提高標準條例第一條前段，判決如主文。
本案經檢察官陳義忠到庭執行職務。
中      華      民      國    八十九    年      二      月    二十九    日
                                    臺灣苗栗地方法院刑事庭
                                        法  官  姚  銘  鴻
右正本證明與原本無異。
如不服本判決，應於判決送達後十日內向本院提出上訴狀( 應附繕本 )，上訴於臺灣
高等法院台中分院。
                                        書記官  崔  玉  屏
中      華      民      國    八十九    年      二      月    二十九    日
附錄本案論罪科刑法條全文：
刑法第三百三十六條第二項
對業務上所持有有之物，犯前條第一項之罪者，處六月以上五年以下有期徒刑，得併
科三千元以下罰金。
台灣苗栗地方法院刑事判決                           八十九年度易字第二八號
    公  訴  人  臺灣苗栗地方法院檢察署檢察官
    被      告  乙○○  男四十一歲（民國○○○年○月○○日生）
                        住苗栗縣苑裡鎮山腳里十一鄰山腳三一一號
                        身分證統一編號：Ｋ一二二三二四九一號
右列被告因侵占案件，經檢察官提起公訴（八十八年度偵字第四五一二號），本院判
決如左：
    主  文
乙○○意圖為自己不法之所有，而侵占對於業務上所持有之物，累犯，處有期徒刑柒
月。
    事  實
一、乙○○曾因竊盜案件，經台灣新竹地方法院判處有期徒刑三月確定，於民國（下
    同）八十六年十一月十三日執行完畢，仍不知悔改，於八十八年六月一日起任職
    於精點實業有限公司，負責苗栗縣某區晨間送乳及收取款項等業務，乙○○竟基
    於意圖為自己不法所有之犯意，將其業務上持有向精點實業有限公司客戶所收取
    之六月份乳款共計共新臺幣（下同）八萬零九百元侵占入己，旋即避不見面。
二、案經精點實業有限公司訴由臺灣苗栗地方法院檢察署檢察官偵查起訴。
    理  由
一、右揭事實，訊據被告乙○○坦承不諱，核與告訴人精點實業有限公司告訴代理人
    劉一郎指述、証人李貴柑証述情節均屬相符，此外並有精點實業有限公司收款入
    帳鈅細表、存証信函各乙份等附卷可稽，被告犯行洵堪認定。
二、核被告所為，係犯刑法第三百三十六條第二項之業務侵占罪，被告乙○○前因竊
    盜案件，經台灣新竹地方法院判處有期徒刑三月確定，於八十六年十一月十三日
    執行完畢，有本院被告全國前案紀錄表在卷可稽，其受有期徒刑之執行完畢後，
    五年以內再犯有期徒刑以上之本罪，為累犯，應依法加重其刑。爰審酌被告前有
    多次前案犯行，有臺灣苗栗地方法院檢察署刑案資料查註紀錄表及本院被告全國
    前案紀錄表在卷可參，及其犯罪之動機、目的、手段、所生危害及犯罪後坦然認
    錯態度良好等一切情狀，量處如主文所示之刑，以資懲儆。
據上論斷，應依刑事訴訟法第二百九十九條第一項前段，刑法第三百三十六條第二項
，第四十七條，罰金罰鍰提高標準條例第一條前段，判決如主文。
本案經檢察官陳義忠到庭執行職務。
中      華      民      國    八十九    年      二      月    二十九    日
                                    臺灣苗栗地方法院刑事庭
                                        法  官  姚  銘  鴻
右正本證明與原本無異。
如不服本判決，應於判決送達後十日內向本院提出上訴狀( 應附繕本 )，上訴於臺灣
高等法院台中分院。
                                        書記官  崔  玉  屏
中      華      民      國    八十九    年      二      月    二十九    日
附錄本案論罪科刑法條全文：
刑法第三百三十六條第二項
對業務上所持有有之物，犯前條第一項之罪者，處六月以上五年以下有期徒刑，得併
科三千元以下罰金。


司法院資訊處製作；財團法人民間司法改革基金會備份。
